# **李勇** 男 25

**手机**: 18811016533 **电子邮件**: 1364757394@qq.com

**通讯地址**:北京市昌平区回龙观镇史各庄 **工作经验**: 2.5 年

教育背景:

2012/9~2016/6 河南理工大学 计算机学院 (信息管理与信息系统)

**主修课程**:计算机科学与技术、管理学、经济学等

## 工作经历:

2017/5~2018/3 七小服网络科技有限公司(iOS1人)

iOS 开发工程师

- 项目 OC 转 Swift;
- 搭建 Swift 版项目框架;
- 封装 Swift 视频播放工具以及其他工具类的封装;
- 参与项目功能的设计;
- 第三方支付、即时通讯以及地图定位等三方库的集成;
- Instruments 的简单实用

2015/10~2017/4 奥科科技(北京)有限公司(iOS2人)

iOS 开发

- 对旧项目的维护以及重构,重构了两版;
- MRC 项目的维护工作;
- 项目文档的编写,操作手册开发计划等;
- 负责项目的 App Store 审核提交以及企业版本的发布;
- 负责跟进对外项目的开发进度工作;
- iOS 端单元测试的开发计划以及实施;
- 负责 Jenkins 自动化打包发布的工作;
- 负责蓝牙交互功能的开发

# 项目经验:

#### 七小服

七小服 App 主要是为传统的系统维护硬件修复等工作提供一个发布的平台,然后由平台上的工程师来抢单完成获取一定的酬劳。工程师也可以在 App 中的商城中购买维修设备中所需的备件,公司的工程师来自全国各地,能够满足大部分地区的维护和维修工作。App 用户邀请自己朋友成为用户后自己的朋友每挣一笔钱平台都会奖励邀请人。

#### 主要负责:

- 1、使用 Swift 开发,下面的 app 是 OC 语言开发的
- 2、封装视频播放工具
- 3、原生条形码,二维码以及扫描的封装
- 4、环信客服 SDK 和即时通讯 SDK 集成
- 5、图片选择工具的封装

## 慧生活-中铁建、中铁销售端、慧管家-办公更 easy、慧商家

这四个 app 是公司为中国铁建股份有限公司西南分公司设计的相互配合使用的整套 App,这四个 app 主要涉及售楼系统平台、公司员工组织架构、小区商家以及业主生态平台。从楼房最初的销售,到成为业主后生活缴费、投诉维修、停车、周边商家消费等。

主要负责:

- 1、框架搭建
- 2、 优惠券功能设计
- 3、生活服务功能的开发
- 4、蓝牙技术开发
- 5、单元测试编写
- 6、app 中统计表格条形图以及扇形图设计
- 7、工具类封装

#### 全员营销、会员端

全员营销 App 是公司为东阿阿胶开发的一款企业级软件,主要是让所有公司员工都能销售阿胶,在 app 中可以发展自己客户。消费者可以预约熬胶,选购商品。

#### 主要负责:

- 1、 预约熬胶的功能开发
- 2、 自定义的环信聊天工具

## 彩之云

彩之云 App 是公司为彩生活定制的一款 app,由公司团队和彩生活团队共同开发完成,彩之云主要服务小区业主的生活缴费、停车、门禁、周边消费、物业服务、金融理财、社区论坛、会员卡、饭票等功能。

## 主要负责:

- 1、生活缴费功能开发
- 2、蓝牙技术开发,蓝牙开门
- 3、 会员卡功能开发
- 4、饭票商城

#### 润管家

润管家是为华润置地开发的一个员工端内部 App,主要服务员工在公司的工作,功能有组织架构、签到、case服务、公司新闻等。

# 主要工作:

- 1、组织架构的开发工作
- 2、接入 H5 页面时一些 js 交互工作

# 自我评价:

我是在大三时自学 iOS 开发,自学能力比较强,15 年 10 月大四刚开学时进入第一家公司实习,大四期间提前转正,毕业后直接在实习公司上班。今年 4 月份第一家公司转移到深圳因此离职。5 月就职于七小服公司,公司只维护一款 app,自己使用 Swift 重写了项目后空余时间比较多,在空余时间用 Swift 封装了一个视频播放器,自学了 python语言,现已掌握 python 基础和 Django 的基础用法以及简单的爬虫技术,目标成为一个前后端以及移动端的全栈工程师。